最高法院民事判決　　　　　　九十六年度台上字第一六二七號
上　訴　人　丁○○
　　　　　　戊○○
共　　　同
訴訟代理人　陳峰富律師
　　　　　　張簡勵如律師
　　　　　　葉逸如律師
被 上訴 人　甲○○
　　　　　　乙○○
　　　　　　丙○○
上列當事人間請求損害賠償事件，上訴人對於中華民國九十五年
十二月二十六日台灣高等法院判決（九十四年度重訴字第二八號
），提起上訴，本院判決如下：
    主  文
原判決關於命上訴人連帶給付被上訴人甲○○、乙○○、丙○○
依序超過新台幣二百萬元、五十萬元、四十萬元本息，及各該訴
訟費用部分廢棄，發回台灣高等法院。
其他上訴駁回。
上訴訴訟費用，關於駁回其他上訴部分，由上訴人連帶負擔。
    理  由
本件原審命上訴人連帶給付甲○○新台幣（下同）二百七十萬元
、乙○○一百二十萬元、丙○○五十萬元，及其法定遲延利息，
駁回被上訴人其餘之訴，係以；被上訴人主張，上訴人均不具醫
師資格，丁○○明知青草水成本低廉、製造過程簡略粗造、功能
不明，卻於民國九十年五月、六月間，向被上訴人詐稱該青草水
具治癒甲○○之眼疾、乙○○之肝炎，及丙○○內臟疾病之療效
，戊○○則在旁鼓吹丁○○曾在馬來西亞治癒多人，致甲○○匯
款二百五十萬元、乙○○匯款五十萬元、丙○○以妻陳蓮華名義
匯款四十萬元與戊○○，用以支付醫療費用之事實，業據兩造在
台灣士林地方法院檢察署九十一年度偵字第五四二四號偵查案中
陳述明確，並有匯款單、對帳單等件附卷可稽，堪認為真實。上
訴人共同施用詐術，致被上訴人受有支付上開醫療費用之損害，
被上訴人自得依侵權行為之法律關係，請求上訴人連帶賠償損害
。上訴人雖抗辯上開款項係股票投資款，及甲○○係因病情好轉
，為答謝而贈與金錢云云。惟上訴人就股票投資一節，未能舉證
證明兩造如何約定共同出資、購買何種股票、盈餘如何分配等事
項；而甲○○並未因接受青草水之治療而改善其眼疾，亦無可能
出於答謝而匯款與上訴人。上訴人之抗辯，委無可採。再者，被
上訴人受上訴人詐欺，經多次治療未有效果，且被騙錢財，財產
及身心均遭受痛苦，自得依民法第一百九十五條第一項規定，請
求慰藉金。審酌兩造之身分、地位、經濟能力等情，認甲○○、
乙○○各請求慰藉金二十萬元，丙○○請求十萬元，尚屬相當。
綜上所述，被上訴人依侵權行為法律關係，請求上訴人依序連帶
給付甲○○二百七十萬元、乙○○一百二十萬元、丙○○五十萬
元，及加付法定遲延利息，洵屬正當，應予准許等詞，為其判斷
之基礎。
關於廢棄發回部分：
查被上訴人甲○○僅匯款二次，每次一百萬元，有其所提刑事附
帶民事訴訟狀附表一之記載，及其於九十年九月十日匯款一百萬
元與戊○○之代支出傳票，同年十一月五日以劉麗春名義匯款一
百萬元與戊○○之電匯通知單在卷可稽（見原審附民卷第二、六
、十二、十三頁）。原審認甲○○共匯款二百五十萬元與戊○○
，核與卷存證據資料不符，已有認定事實不憑證據之違法。次查
，原審認乙○○受有支付醫療費用五十萬元損害，並得請求慰藉
金二十萬元，合計應為七十萬元，乃原審竟謂乙○○得請求賠償
之金額為一百二十萬元，亦有可議。末查，依民法第一百九十五
條第一項規定，被害人得請求賠償非財產上之損害，係以其身體
、健康、名譽、自由、信用、隱私、貞操遭受不法侵害，或其其
他人格法益受不法侵害而情節重大者為限。被上訴人因上訴人之
詐欺行為，僅受有支付醫療費用之損害，原審認渠等得依上開規
定，請求上訴人連帶給付甲○○、乙○○各二十萬元慰藉金，丙
○○十萬元慰藉金，並有未合。上訴論旨，指摘原判決關於命其
連帶給付甲○○、乙○○、丙○○依序超過二百萬元、五十萬元
、四十萬元本息部分違背法令，求予廢棄，非無理由。
關於駁回其他上訴部分：
原審認定被上訴人受上訴人詐欺，受有支付醫療費用之損害，判
命上訴人連帶給付甲○○二百萬元、乙○○五十萬元、丙○○四
十萬元，及其利息部分，認事用法均無不合。上訴論旨，指摘原
判決此部分違背法令，求予廢棄，為無理由。
據上論結，本件上訴一部為有理由，一部為無理由。依民事訴訟
法第四百七十七條第一項、第四百七十八條第二項、第四百八十
一條、第四百四十九條第一項、第八十五條第二項，判決如主文
。
中　　華　　民　　國　九十六　年　　七　　月　二十五　日
                      最高法院民事第一庭
                          審判長法官  林　奇　福
                                法官  陳　國　禎
                                法官  陳　重　瑜
                                法官  陳　碧　玉
                                法官  簡　清　忠
      本件正本證明與原本無異
                                      書  記  官
中　　華　　民　　國　九十六　年　　八　　月　　八　　日
                                                    Ａ
